臺灣臺中地方法院民事裁定           
                                    111年度司繼字第936號
聲  請  人  朱清雄律師即陳台盛之遺產管理人                                    住彰化縣○○市○○路0段000巷0號
上列聲請人聲請酌定遺產管理報酬事件，本院裁定如下：
    主  文
聲請人任被繼承人陳台盛遺產管理人之報酬酌定為新臺幣壹萬伍
仟元。
程序費用由被繼承人陳台盛之遺產負擔。
    理  由
一、按遺產管理人得請求報酬，其數額由法院按其與被繼承人之
    關係、管理事務之繁簡及其他情形，就遺產酌定之，必要時
    ，得命聲請人先為墊付，民法第1183條定有明文。次按聲請
    法院酌定遺產管理人報酬事件，專屬被繼承人住所地法院管
    轄；法院裁定酌給遺產管理人報酬時，得按遺產管理人所為
    遺產管理事務之繁簡，就被繼承人之財產，酌給相當報酬，
    家事事件法第141條準用第142條、第153條規定亦有明定。
二、本件聲請意旨略以：聲請人經本院於民國109年2月27日以10
    8年度司繼字第3577號裁定選任為被繼承人陳台盛之遺產管
    理人。擔任遺產管理人期間迄今，聲請人依法對繼承人、債
    權人及受遺贈人為公示催告，調查遺產，復為強制執行案件
    之當事人，現因不動產經本院民事執行處拍定，經函知陳報
    管理遺產之費用及報酬金額，爰依法請求酌定遺產管理人之
    報酬，以利參與分配等語。
三、經查，聲請人主張其業經本院於109年2月27日以108年度司
    繼字第3577號裁定選任為陳台盛之遺產管理人乙情，業經本
    院依職權調取108年度司繼字第3577號、109年度司家催字第
    54號卷宗核閱無訛，堪信為真實。執此，聲請人聲請本院酌
    定其遺產管理報酬，自屬有據。聲請人主張其於擔任遺產管
    理人期間，依法進行對繼承人、債權人及受遺贈人為公示催
    告、搜索被繼承人之遺產，復為強制執行案件之當事人等情
    ，亦據其提出本院民事執行處函，且經本院依職權查核無誤
    。本院審酌上情，認聲請人管理遺產期間2年餘，其所進行
    之職務內容並無應進行訴訟程序等甚為繁雜之事項，又斟酌
    被繼承人名下不動產，業經拍定，拍定金額為新臺幣（下同
    ）3,012,000元，然仍有數筆債權併案受償，是依被繼承人
    之遺產總額及聲請人管理遺產之工作內容，認酌定其報酬為
    15,000元為適當。
四、依家事事件法第141條準用第142條、第153條規定，裁定如
    主文。
中　　華　　民　　國　　111 　年　　8 　　月　　4 　　日
                  家事法庭  司法事務官　羅永旻
以上正本係照原本作成。
如不服本件裁定，得於裁定書送達之翌日起10日內，以書狀敘述
理由，向本院提起抗告，並應繳納抗告費新台幣1000元。
中　　華　　民　　國　　111 　年　　8 　　月　　4 　　日
                                書記官　陳綉燕